最高法院刑事判決　　　　　　一○○年度台上字第七一四八號
上　訴　人　劉翊均
選任辯護人　歐陽珮律師
上列上訴人因重傷害案件，不服台灣高等法院高雄分院中華民國
一○○年十月六日第二審判決（一○○年度上訴字第一三二三號
，起訴案號：台灣屏東地方法院檢察署九十九年度偵字第七八五
八號），提起上訴，本院判決如下：
    主  文
上訴駁回。
    理  由
按刑事訴訟法第三百七十七條規定，上訴於第三審法院，非以判
決違背法令為理由，不得為之。是提起第三審上訴，應以原判決
違背法令為理由，係屬法定要件。如果上訴理由書狀並未依據卷
內訴訟資料，具體指摘原判決不適用何種法則或如何適用不當，
或所指摘原判決違法情事，顯與法律規定得為第三審上訴理由之
違法情形，不相適合時，均應認其上訴為違背法律上之程式，予
以駁回。本件原判決撤銷第一審不當之判決，改判論處上訴人劉
翊均犯重傷罪刑。已詳敘認定犯罪事實之依據及憑以認定之理由
。從形式上觀察，原判決並無任何違背法令之處。查證據之取捨
及事實之認定，為事實審法院之職權，茍其判斷無違經驗法則或
論理法則，即不能任意指為違法。原判決依憑告訴人溫勇男、證
人黃怡菁分別於警詢、偵查時之證詞，上訴人坦承持長柄刀砍傷
告訴人等情，與卷附勘驗筆錄、長柄刀照片、義大醫院診斷證明
書及函，扣案長柄刀等證據資料，參酌卷內其他證據調查之結果
，綜合判斷，以上訴人持扣案二十六公分，刀刃一側為銳利刀鋒
之長柄刀，朝告訴人左手揮砍三下，造成告訴人左尺骨開放性骨
折，併所有屈側肌腱、尺動脈、正中神經、尺神經均斷裂，可見
上訴人當時用力甚猛，其主觀上應具有使告訴人左手之神經或筋
骨受損，而達功能毀敗或嚴重減損之重傷害故意。是上訴人辯稱
無重傷害故意，且無使告訴人殘廢之意思云云，係不可採。認上
訴人確有如原判決事實欄所載之犯行，所為論斷與經驗法則及論
理法則俱無違背，亦無所指理由不備或證據未予調查之違法情形
存在。又當事人聲請調查之證據，事實審認無調查之必要，得依
刑事訴訟法第一百六十三條之二第一項規定，以裁定駁回之，或
於判決理由予以說明。原判決援引義大醫院診斷證明書及函，敘
明上訴人傷害告訴人之行為，已達嚴重減損告訴人一肢以上之機
能之重傷程度，以上訴人雖聲請再向義大醫院函詢告訴人目前治
療情形，然告訴人之左手已屬重傷程度甚明，並無再函查必要等
由，於法並無不合。上訴意旨未依卷內證據資料，具體指摘原判
決如何違背法令，且置原判決之明白論敘於不顧，仍執陳詞再為
事實上之爭辯，並就原審採證認事職權行使及不影響判決本旨之
枝節事項，徒憑己見，任意指摘，難謂已符合首揭法定上訴要件
。其上訴違背法律上之程式，應予駁回。
據上論結，應依刑事訴訟法第三百九十五條前段，判決如主文。
中    華    民    國  一○○  年   十二   月  二十二  日
                      最高法院刑事第十庭
                          審判長法官  陳  世  淙  
                                法官  陳  東  誥  
                                法官  何  菁  莪  
                                法官  施  俊  堯  
                                法官  洪  曉  能  
本件正本證明與原本無異
                                      書  記  官  
中    華    民    國  一○○  年   十二   月  二十六  日
                                                       s